---
title: "HW2"
author: "user"
date: '2022 3 26 '
output:
  word_document: default
  html_document: default
---
         
         
```{r}
setwd('C:/Users/YJ-HWANG/Desktop/22-1/DataMining')
```

       
## 1. Chapter 2 R Lab
#### Basic commands
```{r}
# create vector
x <- c(1, 3, 2, 5)
x
```
```{r}
# <- 대신 = 도 사용가능
x = c(1, 6, 2)
y = c(1, 4, 3)
x
```
```{r}
# x와 y의 길이가 같을 경우 두 벡터를 더할 수 있음
length(x)
length(y)
x+y
```
```{r}
# ls(): 모든 object의 리스트 출력 / rm(): 원하는 리스트 삭제 가능
ls()
rm(x, y)
ls()
```
```{r}
# 모든 리스트를 한번에 없애기
rm(list=ls())
```

```{r}
# matrix 만들기
x = matrix(data = c(1, 2, 3, 4), nrow=2, ncol=2)
x
```
```{r}
# matrix 안의 값을 행부터 채워넣을 때: byrow=TRUE
matrix(data = c(1, 2, 3, 4), 2, 2, byrow=TRUE)
```
```{r}
# 매트릭스의 모든 원소에 계산식을 한번에 적용
sqrt(x)
x^2
```
```{r}
# normal 분포를 따르는 random한 숫자 50개 반들기
x <- rnorm(50)
y <- x + rnorm(50, mean=50, sd=.1)
cor(x,y)  # x와 y의 상관관계
```
```{r}
# seed 정하기: 같은 seed면 randomness가 들어간 함수를 실행했을 때 같은 결과를 출력
set.seed(1303)
rnorm(50)
```
```{r}
# 통계량 계산
set.seed(3)
y = rnorm(100)
mean(y)
var(y)
sqrt(var(y))
sd(y)
```
              
              
#### Graphics
```{r}
# plot 그리기
x = rnorm(100)
y = rnorm(100)
plot(x, y)  # 기본 scatter plot
plot(x, y, xlab = "X-axis", ylab="Y-axis", main="Plot of X vs Y")  # Title, x축 이름, y축 이름 설명
```
```{r}
# plot을 pdf로 저장하기
pdf("Figure.pdf")
plot(x, y, col='green')
dev.off()  # plot 그리기를 끝냈음을 알려주는 함수
```
```{r}
# 연속적인 숫자 생성
x <- seq(1, 10)
x
```
```{r}
# contour() 함수를 이용해서 3-dimensional plot을 2차원 그래프에 표현
x <- seq(-pi, pi, length=50)
y = x
f = outer(x, y, function(x, y) cos(y)/(1+x^2))
contour(x, y, f)
contour(x, y, f, nlevels=45, add=T)
```
```{r}
fa = (f-t(f))/2
contour(x, y, fa, nlevels=15)
```
```{r}
# image(): z value에 따라 color가 print되는 함수 => heatmap!
image(x,y,fa)
# persp: 3차원 plot
persp(x,y,fa)
persp(x,y,fa,theta=30)
persp(x,y,fa,theta=30,phi=20)
persp(x,y,fa,theta=30,phi=70)
persp(x,y,fa,theta=30,phi=40)
```
          
          
#### Indexing data
```{r}
A=matrix(1:16,4,4)
A
```
```{r}
# 인덱싱 하려는 행, 열의 번호 입력
A[2, 3]
```
```{r}
# multiple indexing
A[c(1, 3), c(2, 4)]
A[1:3, 2:4]
A[1:2, ]
A[, 1:2]
```
```{r}
# 특정 행만 빼고: - 이용
A[-c(1, 3),]
```
```{r}
# matrix 차원 확인
dim(A)
```
          
          
#### Loading data
```{r}
auto <- read.table("Auto.data")
fix(auto)  # spread sheet를 띄워주는 함수
```
```{r}
# na값 인식
auto <- read.table("Auto.data", header=T, na.strings="?")
dim(auto)
auto[1:4, ]
```
```{r}
# na가 있는 항은 사용 x
auto <- na.omit(auto)
dim(auto)
```
```{r}
# 변수 이름 확인
names(auto)
```
          
          
#### additional graphical and numerical summeries
```{r}
# attach 사용: $ 안붙이고도 dataframe의 변수 사용 가능
attach(auto)
plot(cylinders, mpg)
```
```{r}
# numerical 형식으로 시각화된 cylindes: factor 형태로 바꾸기
cylinders <- as.factor(cylinders)
```
```{r}
plot(cylinders, mpg)
plot(cylinders, mpg, col="red")
plot(cylinders, mpg, col="red", varwidth=T)   # varwidth: box의 크기가 # of observations의 제곱은에 비례
plot(cylinders, mpg, col="red", varwidth=T,horizontal=T)
plot(cylinders, mpg, col="red", varwidth=T, xlab="cylinders", ylab ="MPG")
```
```{r}
# histogram
hist(mpg)
hist(mpg,col=2)   # col=2: 빨간색
hist(mpg,col=2,breaks=15)  # 15개의 bin으로 끊음
```
```{r}
# scatter plot matrix
pairs(~mpg + displacement + horsepower + weight + acceleration , auto)
```
```{r}
summary(auto)
```
```{r}
summary(mpg)
```
             
             
             
## 2. Chapter 2 excercise 8
#### a.
```{r}
college <- read.csv('College.csv')
head(college)
```
             
#### b.
```{r}
rownames(college) <- college[,1]
college <- college[, -1]
fix(college)
head(college)
```
           
           
#### c.
##### i. numerical summary
```{r}
summary(college)
```
##### ii. scatterplot matrix of first ten numerical columns
```{r}
pairs(college[, 2:11])
```
##### iii. side-by-side boxplots of Outstate vs Private
```{r}
plot(as.factor(college$Private), college$Outstate, col = "lightcoral", varwidth=TRUE, horizontal=TRUE,
     xlab="outstate", ylab="private", main="plot of Outstate by Private")
```
        
-> Private indicator의 경우 대체로 Public indicator보다 out-of-state tuition이 많이 들었다.           
            
##### iv. create Elite by binning the Top10perc variable
```{r}
Elite=rep("No",nrow(college))
Elite[college$Top10perc >50]="Yes"
Elite=as.factor(Elite)
college=data.frame(college ,Elite)
head(college)
```
```{r}
summary(college)
```
```{r}
plot(as.factor(college$Elite), college$Outstate, col = "lightcoral", varwidth=TRUE, horizontal=TRUE,
     xlab="outstate", ylab="Elite", main="plot of Outstate by Elite")
```
          
-> Elite 그룹의 외부 교육 비용이 평균적으로 더 높다.      
            
##### v. Histograms with differing # of bins for quantitative variables
```{r}
par(mfrow=c(2,2))
hist(college$Top10perc,col="lightcoral", main = "Histogram of Top10perc", breaks=10)
hist(college$Top10perc,col="lightcoral", main = "Histogram of Top10perc", breaks=20)
hist(college$Top10perc,col="lightcoral", main = "Histogram of Top10perc", breaks=40)
hist(college$Top10perc,col="lightcoral", main = "Histogram of Top10perc", breaks=4 )
```
         
-> 고등학교 상위 10%에 속하는 학생들이 속해있는 비율은 왼쪽으로 치우쳐진 분포를 가지며, 주로 0~40% 정도에 속한다.        
               
##### vi. Exploring the data
```{r}
# Top10perc vs PhD scatter plot
par(mfrow=c(1,1))
plot(college$Top10perc, college$PhD, xlab="Top10perc", ylab='PhD', main="Scatterplot of Top10perc vs PhD")
```
        
-> 고등학교 상위 10%에 속했던 학생들이 많을수록 박사 비율이 높다.
```{r}
# Boxplot of Personal by Private
plot(as.factor(college$Private), college$Personal, col = "lightcoral", varwidth=TRUE, horizontal=TRUE,
     xlab="Personal", ylab="Private", main="plot of Personal by Private")
```
        
-> Public indicator에 해당하는 학생들의 personal spending이 평균적으로 private indicator보다 더 높다.        
            
            
## 3. Chapter 2 excercise 9
```{r}
auto <- read.table("Auto.data", header=T, na.strings="?")
auto <- na.omit(auto)
head(auto)
```

#### (a)
```{r}
str(auto)
```
            
-> quantitative: mpg, cylinders, displacement, horsepower, weight, acceleration, year, origin        
   qualitative: name        
         
         
#### (b)
```{r}
apply(auto[, 1:8], 2, range)
```
           
           
#### (c)
```{r}
apply(auto[, 1:8], 2, mean)
apply(auto[, 1:8], 2, sd)
```
        
        
#### (d)
```{r}
auto1 <- rbind(auto[1:9,], auto[86:392,])
head(auto1)
```
```{r}
summary(auto1)
```
         
         
#### (e)
```{r}
pairs(auto[, 1:8])
```
```{r}
# 전체 pair scatter plot 중 명확한 상관관계를 보이는 plot들을 다시 출력
par(mfrow=c(2, 3))
plot(auto$mpg, auto$displacement, col="lightcoral", main="mpg vs displacement")
plot(auto$mpg, auto$weight, col="lightcoral", main = "mpg vs weight")
plot(auto$displacement, auto$horsepower, col="lightcoral", main = "displacement vs horsepower")
plot(auto$displacement, auto$weight, col="lightcoral", main = "displacement vs weight")
plot(auto$horsepower, auto$weight, col="lightcoral", main = "horsepower vs weight")
plot(auto$horsepower, auto$acceleration, col="lightcoral", main = "horsepower vs acceleration")
```
         
displacement와 horsepower, displacement와 weight, horsepower와 weight는 강한 양의 상관관계를 보였고       
mpg와 displacement, mpg와 weight, horsepower와 acceleration은 강한 음의 상관관계를 보였다.       
            
            
#### (f)
(e)에서 그린 전체 변수간 correlation plot을 보면,         
displacement, housepwer, weight 변수의 경우 mpg와의 음의 상관관계가 뚜렷하게 보이므로 mpg를 예측할 때 도움이 될 것으로 보인다.     
              
              
## 4. Chapter 2 excercise 10
#### (a)
```{r}
library(MASS)
head(Boston)
?Boston
```
506개의 행과 14개의 열로 되어있다. 506개 town에 속한 주택에 대한 14개의 정보가 들어있음을 뜻한다.         
               
               
#### (b)
```{r}
pairs(Boston)
```
          
-> medv와 lstat, lstat과 rm, nox와 dis의 경우 뚜렷한 음의 상관관계를 보인다.
rm과 medv의 경우에는 뚜렷한 양의 상관관계를 보인다.        
         
         
#### (c)
chas 변수와의 scatter plot을 보면, chales 강 근처에 있는 town의 경우 그렇지 않은 경우보다 범죄율이 확연히 낮다.          
               
               
#### (d)
```{r}
par(mfrow=c(1, 2))
plot(Boston$tax, Boston$crim, col = "lightcoral", main="tax vs crim")
plot(Boston$ptratio, Boston$crim, col = "lightcoral", main="ptratio vs crim")
```
           
tax와 crim의 scatter plot을 보면 tax가 650~700사이일 때 범죄율이 특히 높은 경우가 많았고,        
ptratio의 경우 ptratio=20 부근에서 범죄율이 특히 높은 경우가 많았다.        
            
            
#### (e)
```{r}
table(Boston$chas)
```
전체 데이터 중 35개의 town이 charles 강 부근에 있다.          
            
            
#### (f)
```{r}
median(Boston$ptratio)
```
          
          
#### (g)
```{r}
library(tidyverse)
Boston %>% filter(Boston$medv == min(Boston$medv))
```
가장 낮은 중간값을 가진 town은 2개로, 각 town의 중간값은 $5000 이다.
```{r}
summary(Boston)
```
중간값의 최소값을 가지는 town의 다른 변수들을 전체 범위와 비교해보면,           
두 town 모두 범죄율이 평균에 비해 매우 높으며, 1940 이전에 지어진 집의 비율이 100%로 최대값에 속한다.      
방사형 도로까지의 접근지수 또한 둘다 최대값을 가지며 모집단 내 하위계층의 비율이 높은 편이다.
             
             
#### (h)
```{r}
Boston %>% filter(Boston$rm >= 7)
```
=> 평균 방 개수가 7개 이상인 suburb는 총 64개이다.
```{r}
Boston %>% filter(Boston$rm >= 8)
```
 => 평균 방 개수가 8개 이상인 suburb는 14개로, 7개 이상인 경우보다 훨씬 소수에 속한다.




